【裁判字號】    92,上訴,983
【裁判日期】    920630
【裁判案由】    違反槍砲彈藥刀械管制條例
【裁判全文】
臺灣高等法院刑事判決                            九十二年度上訴字第九八三號
    上  訴  人
    即  被  告  乙○○
    指定辯護人  本院公設辯護人甲○○
右上訴人因違反槍砲彈藥刀械管制條例案件，不服臺灣板橋地方法院九十一年度訴字
第七八五號，中華民國九十一年十二月三十一日第一審判決（起訴案號：臺灣板橋地
方法院檢察署九十一年度偵字第一六五二號）提起上訴，本院判決如左：
    主  文
原判決撤銷。
乙○○未經許可，製造可發射子彈具有殺傷力之改造手槍，累犯，處有期徒刑伍年陸
月，併科罰金新臺幣拾伍萬元，罰金如易服勞役，以銀元佰元即新臺幣玖佰元折算
壹日。
扣案如附表編號一至九、十一至十七項所示之物均沒收。
    事  實
一乙○○前因詐欺案件，於民國八十七年六月二十九日經本院以八十六年度上易字第
  四二三三號判處有期徒刑四月確定，於八十九年一月二十八日執行完畢。詎仍不知
  悔改，竟基於改製槍枝之犯意，於九十年十月間某日，在臺北縣三重市○○路○段
  六○九巷二號地下一樓Ｄ３之昇巨通訊精品專賣店內，以每支新台幣（下同）五千
  五百元之代價，購買仿ＢＥＲＥＴＴＡ廠製半自動手槍之玩具手槍三支後，在其位
  於臺北縣鶯歌鎮○○路四二七之四號二樓之房間內，利用其所有如附表編號一至五
  所示之砂輪機、砂輪片、鑽頭、鉗子、游標卡尺、絞牙器等工具，參考附表編號六
  所示「現代槍械百科」一書之內容，以其工廠內所有之金屬，仿原玩具槍所配塑膠
  槍管之結構，製成足以供組成具殺傷力之槍枝之主要組成零件金屬槍管三枝及金屬
  槍管半成品乙支，並將其中三枝槍管組裝於其上開購得之該三支玩具手槍上，其中
  如附表編號七、八所示之二支手槍復加上槍機、復進簧、復進簧桿而製成具殺傷力
  之手槍，餘如附表編號九所示之手槍一支則僅將槍管組裝於玩具手槍內而著手製造
  ，尚未加上槍機、復進簧、復進簧桿等構件而不具有殺傷力。又其未經許可，依上
  述現代槍械百科全書所記載之口徑（即彈藥直徑與彈殼長度），接續以附表編號四
  所示之游標卡尺截取銅條後，以附表編號二所示之鑽頭鑽孔之方式製造彈殼二十二
  顆，以附表編號一所示之沙輪機磨製彈頭二十二顆，並將其中十五顆彈頭裝入前開
  十五顆彈殼內，緊接在其中十三顆已裝入彈頭之彈殼內充填底火及火藥，末以快乾
  劑接著，而製造完成具殺傷力之子彈十一顆，未製造完成未具殺傷力之子彈二顆、
  已裝入彈頭之彈殼然未充填底火及火藥而未具殺傷力之子彈二顆，而餘金屬空彈殼
  七顆（尚未裝入彈頭）。進而未經許可，將上述具殺傷力之改造手槍二支、足以供
  組成具殺傷力之槍枝之主要組成零件金屬槍管半成品乙支、具殺傷力之子彈十一顆
  放置於其右述住處房間內而持有之。嗣於九十年十一月二十日二十一時三十分許，
  經警聲請搜索票前往上址搜索，在其前開住處房間內，查扣如附表所示之物（其中
  編號一所示之砂輪機未扣案），始查知上情。
二案經臺北縣政府警察局樹林分局報告臺灣板橋地方法院檢察署檢察官偵查起訴。
    理  由
一訊據上訴人即被告乙○○矢口否認有何前揭製造手槍及子彈之犯行，而於本院訊問
  中辯稱：伊因想參加射擊比賽，故於上開時地購入扣案之改造手槍及半成品共三支
  及子彈數十發，伊買來的時候槍彈就已經是那樣，伊承認持有槍彈是不對的行為，
  但伊購入現代槍械百科一書是為了學習射擊，不是為了改造槍彈，伊也沒有改造槍
  彈的技術能力，扣案的工具是伊工作所用的器具，並不能用於改造槍枝，伊係於警
  詢時遭警方刑求，伊才承認槍枝是伊改造的，伊之自白不具任意性云云。惟查：
  (一)被告於警詢中並未遭警方刑求取供一節，已據證人即本案現場查獲及製作警詢筆
    錄之員警李銘彬於原審調查中結證稱：如附表所示之物品均係在被告位於臺北縣
    鶯歌鎮○○路四二七之四號二樓房間內查獲，而在搜索上址及製作警詢筆錄時均
    無刑求被告等語明確（見原審卷第一二三、一二四頁），核與證人即設於上址之
    張瑞芳企業股份有限公司副總經理、且於本案搜索時全程在場之陳進丁於警詢及
    原審調查中證稱：警方於九十年十一月二十日二十一時三十分，在被告位於臺北
    縣鶯歌鎮○○路四二七之四號二樓之房間內執行搜索時，因被告在一樓不願上樓
    配合搜索，係由伊陪同警方上樓開門搜索，當場在房間之工具箱內查扣改造手槍
    二支、手槍半成品一支、彈匣三個、槍管半成品一支、彈簧八條、現代槍械百科
    一本、絞牙器一支，在工具箱旁之盒子內查獲子彈成品十五顆、半成品七顆、工
    業用底火八十個，在房間床舖前查扣銅條八條、砂輪片三片、鑽頭六支、鉗子一
    支、游標卡尺乙支，伊全程均在場，警方執行搜索時並無毆打被告，被告在現場
    坦承上述物品係其所有，並請求警方原諒等語大致相符（見偵查卷第十三頁，原
    審卷第十二、十三頁），再參以被告於警察詢問時曾明確表明拒絕夜間訊問（見
    偵查卷第四頁反面），是被告果遭警員刑求取供，衡諸常情，焉能仍保有拒絕夜
    間訊問之權利？至證人黃姵禎於原審調查中固證述：被告打電話請伊打電話給其
    哥哥和爸爸，但被告爸爸電話未通，伊即先行前往上址，過去時見李銘彬警員毆
    打被告肚子云云（見原審卷第一二九頁），惟其證言核與被告於同一調查期日隔
    別訊問時所稱：在樓下有八個員警打他，跑到後面有四個員警打他，有四、五位
    警察毆打伊左手臂、後背等語（見原審卷第一二八頁），無論就毆打被告之人數
    、被告遭毆打之部位，多所出入，證人黃姵禎前開證言顯係迴護被告之詞，不足
    採信。另被告辯稱：伊於移送臺灣板橋地方法院檢察署時，伊受刑求所受傷勢曾
    經內勤檢察官拍照存證云云，然九十年十月二十一訊問被告之原審法院檢察署內
    勤檢察官並未諭令法警對被告拍照，僅有被告自行庭呈之照片一節，有原審法院
    九十一年八月十九日電話連繫記錄一紙在卷可參（見原審卷第一一五頁），是被
    告前開辯解亦屬不實。又被告固於偵查中提出之照片四幀（附於偵查卷第五九頁
    ），惟觀該照片四幀僅係就手臂部之局部攝影，並不能證明被攝者即係被告，且
    依證人陳進丁所證被告被上手銬後拒絕上二樓，而警察將帶手銬之被告拉上二樓
    時，被告手部因而有瘀血之痕跡屬實（見原審卷第一四八頁），亦不能因該手部
    有瘀血之痕跡，即認警察刑求。而被告另提出左上臂受有多處開放性傷害之診斷
    證明書一紙（見原審卷第一三四頁），係記載被告係於九十年十月十三日至財團
    法人恩主公醫院急診縫合傷口，其時尚在本件警方執行搜索之前，該傷勢自非警
    方刑求所致。此外，經本院勘驗被告於警詢時之錄音帶，被告供述之內容與筆錄
    所載大致相符，亦未發現被告有任何被刑求喊叫之聲音（詳見本院卷第六０頁勘
    驗筆錄）。從而，被告所為刑求抗辯，並不足採。又被告雖另辯稱該警詢錄音帶
    非屬全程連續錄音云云（查依偵查卷第四頁警詢筆錄所載詢問時間為三小時又五
    分鐘，而錄音帶總長僅一百二十分鐘），惟警察於詢問犯罪嫌疑人之過程中，難
    免因警務繁忙之故，或有中途暫停詢問，另行處理他項事務之情事，而生暫停錄
    音之情形，此雖與刑事訴訟法第一百條之二準用同法第一百條之一第一項之規定
    未盡相符，但若犯罪嫌疑人之自白確係出於其自由意思，且與事實相符，縱司法
    警察官或司法警察於詢問時，未予全程連續錄音或錄影，致詢問程序稍嫌簡略，
    仍難謂其自白無證據能力（最高法院九十一年度台上字第四二五六號、九十一年
    度台上字第六五一○號判決意旨參照）。查本件被告之自白確係出於自由意志所
    為，有前揭事證為據，堪信屬實，自不得僅以警員對被告之詢問並未全程連續錄
    音之事實，遽行推翻被告警詢中自白之效力，合先說明。
  (二)右揭犯罪事實，業據被告於警詢中自白稱：扣案之手槍係伊於九十年十月間，在
    臺北縣三重市○○路，以每支五千五百元之代價購得，伊並將該手槍未打通之槍
    管以警方查扣之鑽頭打通，並重新組合，另子彈係伊以警方查獲之銅條，先依現
    代槍械百科全書所記載之子彈彈殼、彈頭尺寸，以游標卡尺截取銅條，以鑽頭鑽
    孔製造彈殼，以沙輪機磨製彈頭，再將工業用底火裝入製作完成之彈殼內，並將
    彈頭裝入殼內，復以快乾劑接著，始完成乙顆子顆，九十年十月間，伊始將警方
    查獲之器械搬至臺北縣鶯歌鎮○○路四二七之四號二樓伊居住房間內開始組合一
    間小型手槍改造、子彈製作之工廠，以生產子彈、改造手槍使用，伊係因好奇，
    始依現代槍械百科全書圖樣流程改造手槍並自製子彈等語甚詳（詳偵查卷第六頁
    ），核與證人陳進丁於警詢及原審調查中證稱：警方於九十年十一月二十日二十
    一時三十分，在被告位於臺北縣鶯歌鎮○○路四二七之四號二樓之房間內執行搜
    索時，因被告在一樓不願上樓配合搜索，係由伊陪同警方上樓開門搜索，當場在
    房間之工具箱內查扣改造手槍二支、手槍半成品一支、彈匣三個、槍管半成品一
    支、彈簧八條、現代槍械百科一本、絞牙器一支，在工具箱旁之盒子內查獲子彈
    成品十五顆、半成品七顆、工業用底火八十個，在房間床舖前查扣銅條八條、砂
    輪片三片、鑽頭六支、鉗子一支、游標卡尺乙支，伊全程均在場，警方執行搜索
    時並無毆打被告，被告在現場坦承上述物品係其所有，並請求警方原諒等語大致
    相符（見偵查卷第十三頁，原審卷第十二、十三頁），且本案係經警方執行搜索
    時於其住處當場破獲，並有如附表所示之物品扣案可資佐證。其中扣案之銅條八
    條中有三條前端已經磨製成彈頭之形狀，經原審法院當庭勘驗無訛（見原審卷第
    二一一頁），與被告前開自白稱：在截取之銅條，以砂輪機磨至像一顆彈頭等語
    ，顯相符合；另扣案之槍枝三支，其槍管均已換裝為鐵灰色金屬槍管，亦據原審
    當庭勘驗屬實（見原審卷第二一一頁），而被告於事實欄所載時地所購入之槍枝
    三支係黑色之塑膠槍管等情，復為其自承在卷（見偵查卷第五一頁之勘驗筆錄、
    原審卷第二二八頁），是扣案之手槍上之金屬槍管當係被告改造而成，應屬無疑
    。另現代槍械百科全書所記載之內容包含槍枝照片、內部構造、文字部分記載槍
    枝簡介演變及究係何部分更改等情，復據原審勘驗屬實（見原審卷第一八三頁）
    ，與被告自白伊係依現代槍械百科全書之記載據以改造槍械等情，亦若合符節。
    綜上，被告前開自白與事實相符，應堪採信。
  (三)此外，扣案之手槍三支，其中二支（槍枝管制編號0000000000、00
    00000000）機械性能良好，可擊發適用子彈，均具殺傷力，餘乙支（槍
    枝管制編號0000000000），經檢視欠缺槍機、復進簧、復進簧桿，無
    法供發射子彈使用，不具殺傷力；另扣案之槍管乙支，經鑑定認係長約十ｃｍ、
    內徑約為九ｍｍ、外徑約為十三ｍｍ之土造金屬槍管半成品等情，有內政部警政
    署刑事警察局九十年十一月二十三日刑鑑字第二二○一一六號、九十年十二月二
    十七日刑鑑字第二三八四三一號鑑驗通知書各乙紙在卷可稽（附於偵查卷第四六
    、五五頁），另扣案之子彈二十二顆，其中十一顆，可擊發，認具殺傷力，餘二
    顆，無法擊發，認不具殺傷力；另七顆認均係土造金屬空彈殼；另二顆，認均係
    由土造金屬彈殼加裝直徑約九ｍｍ之金屬彈頭而成，不具底火、火藥，認均不具
    殺傷力；送鑑用工業用底火八十顆，認均係口徑○‧二七吋建築工業用彈，均具
    底火及火藥，惟均不具金屬彈頭，認均不具殺傷力等情，亦有內政部警政署刑事
    警察局九十一年十一月十九日刑鑑字第○九一○三○九三二五號函及上述內政部
    警政署刑事警察局九十年十一月二十三日刑鑑字第二二○一一六號、九十年十二
    月二十七日刑鑑字第二三八四三一號鑑驗通知書各乙紙在卷足憑（前者附於原審
    卷第二０一頁，後二者分別附於偵查卷宗第四六頁、第五五頁），是被告確已利
    用上開物品製造具有殺傷力之改造手槍、子彈等之成品及半成品等情，殆屬無疑
    。
  (四)被告嗣後雖翻異前詞，於檢察官偵查中先辯稱：子彈係同時與手槍購入，子彈成
    品十五顆、半成品八顆，改造手槍二支、半成品二支係伊所有云云（詳偵查卷宗
    第三三、五○頁）；於原審調查、審理時則改稱：改造手槍半成品不知警察從何
    處搜出，土造子彈二十二顆何來伊亦不清楚，伊雖有購買三支玩具手槍，但與員
    警扣案之手槍不同云云（見原審卷第一一六、一一七、二二九、二三０頁）；於
    本院訊問時復陳稱：槍彈是伊好奇買回來的，朋友說可以打鳥，伊承認持有槍彈
    是違法，栽贓給警察是伊錯了，但伊不會改造槍彈，買回來就是那樣，請法官從
    輕量刑，給伊自新之機會云云（見本院卷第五六、五七、七四、七七、七八頁）
    ，前後所供出入甚鉅，且與前揭事證不符，顯係事後卸飾之詞，委無可採。至被
    告辯稱買入手槍及現代槍械百科係為參加射擊比賽云云，惟被告並不會射擊，已
    據其自承在卷（見本院卷第七四頁），又被告復於本院審理中陳稱買槍是朋友說
    可以用來打鳥云云（見本院卷第七八頁），前後所述不符，當屬臨訟編纂之詞。
    況現代槍械百科一書之內容係介紹槍枝之構造、規格，與如何射擊尚無甚相關，
    業經原審勘驗屬實，已如前述，是被告前揭所辯顯與常情不符，不足採信。
  (五)綜上，本件事證明確，被告犯行堪予認定，應依法論科。至被告請求將扣案工具
    僅係被告用以製造改造手槍、子彈之「部分」器具，而被告復係購買仿ＢＥＲＥ
    ＴＴＡ廠製半自動手槍之玩具手槍加以改造，並非自行製造制式手槍，被告請求
    鑑定扣案之部分工具可否製造完整之改造槍彈，並不適當，經核亦無必要。又扣
    案之工具可做多用途使用，非僅改造槍枝而已，且證人陳進丁自承對機器並不了
    解（見原審卷第一四五頁），是其證稱被告好像有在交一些電子工廠零件，有看
    到他有一些普通工廠的機器在做這些東西云云，亦不能為被告有利之認定，附此
    說明。
二查被告所製造之手槍係由玩具槍改造而來，具有殺傷力，其製造之子彈確可發射等
  情，已認定如前，要屬槍砲彈藥刀械管制條例第十一條第一項所指之其他具有殺傷
  力之改造手槍及同條例第十二條第一項所指之子彈。是核被告所為，係犯槍砲彈藥
  刀械管制條例第十一條第一項之未經許可，製造可發射子彈具有殺傷力之改造手槍
  罪及同條例第十二條第一項之未經許可製造子彈罪。其製造足以供組成具殺傷力之
  槍枝之主要組成零件金屬槍管三枝及金屬槍管半成品乙支，並將其中三枝槍管組裝
  於三支玩具手槍上，而使其中二支成為具有殺傷力之改造手槍，是其製造、持有槍
  枝主要組成零件槍管之行為，為其製造槍械之階段行為；又其製造改造手槍、子彈
  後持有手槍、子彈之低度行為，皆為製造之高度行為所吸收，均不另論罪。又被告
  製造具有殺傷力之改造手槍二支及尚未完工不具殺傷力之改造手槍一支，另製造完
  成具殺傷力之子彈十一顆，未具殺傷力之子彈二顆、已裝入彈頭但尚未完工之子彈
  二顆、及金屬空彈殼七顆等犯行，時間密切，侵害之法益同一，顯皆係以單一之犯
  意所為之一個製造行為，為單純一罪，分別論以一個未經許可製造可發射子彈具殺
  傷力之改造手槍罪及未經許可製造子彈罪即為已足。又其同時製造改造手槍及子彈
  ，因屬一個製造行為而犯兩種罪名，係一行為觸犯上開二罪名，為想像競合犯，應
  依刑法第五十五條規定，從一重之未經許可，製造可發射子彈具有殺傷力之改造手
  槍罪處斷（參最高法院七十三年度第一次刑事庭會議決議）。又查被告曾因詐欺案
  件，於八十七年六月二十九日，經本院以八十六年度上易字第四二三三號判處有期
  徒刑四月確定，並於八十九年一月二十八日執行完畢，有本院被告全國前案紀錄表
  在卷（見本院卷第二０至三四頁）可按，其於受有期徒刑執行完畢後，五年以內再
  犯有期徒刑以上刑之本罪，為累犯，應依刑法第四十七條之規定加重其刑。再按槍
  砲彈藥刀械管制條例第十九條第一項原規定：「犯第七條、第八條、第十條、第十
  一條、第十二條第一項至第三項、第十三條第一項至第三項之罪，經判處有期徒刑
  者，應於刑之執行完畢或赦免後，令入勞動場所，強制工作，其期間為三年。」，
  此宣告強制工作之規定，業經於九十年十一月十四日刪除，並經公布施行，依保安
  處分適用裁判時之法律，本院經核尚無宣告強制工作之必要。
三原審法院詳查後，予以論罪科刑，固非無據。惟查：(一)本件被告所為係犯槍砲彈藥
  刀械管制條例第十一條第一項未經許可，製造可發射子彈具有殺傷力之改造手槍罪
  ，原審於判決主文第一項記載「乙○○未經許可，製造可發射子彈具有殺傷力之手
  槍」，漏未註明被告所製造者係「改造手槍」，易滋疑義；(二)子彈擊發後之彈殼，
  並無殺傷力，非屬違禁物，原判決認已經鑑定機關試射擊發之子彈十一顆（僅餘彈
  殼）仍屬違禁物，而逕適用刑法第三十八條第一項第一款之規定宣告沒收，亦非允
  洽。是被告上訴否認有製造槍彈之犯行，固無理由，惟原判決既有上開可議之處，
  即屬無可維持，應由本院予以撤銷改判。爰審酌被告製造手槍、子彈數量非少，危
  害社會治安甚鉅，且犯後否認犯行，不僅一再飾詞狡辯，尚且誣攀執法人員栽贓，
  態度不佳，及其犯罪之動機、手段、智識程度等一切情狀，量處如主文第二項所示
  之刑，併就罰金刑部分諭知易服勞役之折算標準。如附表編號七、八所示之具有殺
  傷力之改造手槍二支係屬違禁物，應依刑法第三十八條第一項第一款規定沒收之；
  如附表編號一至六、九、十一至十七所示之物（其中編號一所示之砂輪機未扣案）
  ，則均係被告所有供犯本罪所用之物，應依同法第三十八條第一項第二款之規定宣
  告沒收；至如附表編號十所示可發射具有殺傷力之改造子彈十一顆，已經鑑定機關
  擊發，僅餘不具殺傷力之彈頭存焉，核其性質已非屬違禁物，爰不予宣告沒收。
四原審法院檢察署檢察官移送本院併案審理之九十二年度偵字第六三一一號案件，其
  移送意旨雖以：被告明知可發射子彈具有殺傷力之槍砲及具有殺傷力之子彈，係屬
  槍砲彈藥刀械管制條例列管之槍砲及彈藥，非經中央主管機關許可，不得持有，竟
  基於持有可發射子彈具有殺傷力之槍砲及殺傷力子彈之犯意，於九十年九月十日，
  在臺北縣三峽鎮○○路○段五三○號處，將所持有之手槍一支、子彈十一顆、黑色
  火藥二包、底火七十八顆、半成品改造手槍一支、彈匣二個、拆解工具一組、半成
  品子彈十五顆等物，交付郭國峰保管藏放，被告上開犯行，核與前開公訴人起訴部
  分，有連續犯之裁判上一罪關係，請求併予審理云云。惟按犯罪事實，應依證據認
  定之，無證據不得推定其犯罪事實，刑事訴訟法第一百五十四條定有明文。所謂證
  據，係指超越一切合理之可疑，足以認定行為人確有犯罪構成要件之積極事證者而
  言，茍依調查事證之結果，尚非不得為其他較有利於行為人之推斷時，本諸罪疑唯
  輕之法則，自不得為不利被告之論斷。本件移送意旨認被告涉有前揭所指犯嫌，無
  非以證人郭國峰於警詢及偵查中之證言為其主要論據（見原審法院檢察署檢察官九
  十一年偵字第三三五九號偵查卷第八、二四頁），惟查，證人郭國峰就前揭槍、彈
  、半成品、工具等物係被告何時所寄放一節，先於警詢中供述：上述物品係被告於
  九十年十一月底某日寄放云云（詳上開偵查卷第八頁），嗣於偵查中改稱：右揭物
  品係被告於九十年九、十月寄放云云（詳上開偵查卷第二四頁），再於原審審理中
  改稱係九十年七、八月，八、九月云云（見原審卷第一五八頁），其所陳已多所出
  入。再就被告如何寄放上開物品之過程情狀，郭國峰於警詢及偵查中始則證稱：上
  述物品本係寄放臺北縣三鶯橋下之工廠，後因有警方查緝，被告始移至伊住處寄放
  ，由伊暫時保管，伊知悉被告所寄放者為槍枝、子彈等物品云云（詳上開偵查卷宗
  第八、二四頁），然其於原審調查中則改稱：係被告將上開物品放在伊使用之車上
  託伊保管，以規避警察之盤查，伊當時不知被告託伊保管之物品係手槍、子彈等物
  品，數日後，伊將袋子打開，始知該等物品係手槍、子彈等物，因被告一直未拿回
  ，伊始拿回住處，放置於住處房間床墊之抽屜內，警訊筆錄記載：上述物品本係寄
  放臺北縣三鶯橋下之工廠，而後始移至伊住處放置等語係因警察表示如此記載伊始
  會沒事，伊始同意如此記載云云（見原審卷第一五七至一五九頁），嗣又改稱：確
  有綽號「阿東」之男子借用伊使用之貨車後，伊即在該貨車上拿到乙包東西，內裝
  有上揭物品，伊不知上開物品係被告或「阿東」所放置，伊並未看見上述物品確為
  被告放置云云（見原審卷第一七一、一七二頁），其證言前後實有諸多矛盾，非無
  瑕疵可指。此外，復查無其他積極證據足認被告確有併辦意旨所指之犯行，本院自
  難僅憑證人郭國峰單一且有瑕疵之供述，遽為被告不利之認定。從而，本件併案審
  理所指之犯罪事實既屬不能證明，本院自無從併予審理，應退回臺灣板橋地方法院
  檢察署檢察官另行依法處理，附此敘明。
五據上論斷，應依刑事訴訟法第三百六十九條第一項前段、第三百六十四條、第二百
  九十九條第一項前段，槍砲彈藥刀械管制條例第十一條第一項、第十二條第一項，
  刑法第十一條前段、第五十五條、第四十二條第二項、第三十八條第一項第一款、
  第二款，罰金罰鍰提高標準條例第二條，現行法規所定貨幣單位折算新臺幣條例第
  二條，判決如主文。
本案經檢察官張秋雲到庭執行職務。
中      華      民      國      九十二      年      六    月    三十    日
                              臺灣高等法院刑事第四庭
                                  審判長法  官  蔡  永  昌
                                        法  官  李  英  豪
                                        法  官  徐  昌  錦
右正本證明與原本無異。
如不服本判決，應於收受送達後十日內向本院提出上訴書狀，其未敘述上訴之理由者
並得於提起上訴後十日內向本院補提理由書（均須按他造當事人之人數附繕本）。
                                        書記官  吳  金  來
中      華      民      國    九十二    年      七      月      二      日
附錄    本判決論罪科刑法條：
槍砲彈藥刀械管制條例第十一條
未經許可，製造、販賣或運輸第四條第一款所稱其他可發射金屬或子彈具有殺傷力之
各式槍砲者，處五年以上有期徒刑，併科新台幣一千萬元以下罰金。
未經許可，轉讓、出租或出借前項所列槍砲者，處三年以上十年以下有期徒刑，併科
新台幣七百萬元以下罰金。
未經許可，持有、寄藏或意圖販賣而陳列第一項所列槍枝者，處一年以上七年以下有
期徒刑，併科新台幣七百萬元以下罰金。
第一項至第三項之未遂犯罰之。
槍砲彈藥刀械管制條例第十二條
未經許可，製造、販賣或運輸子彈者，處一年以上七年以下有期徒刑，併科新台幣五
百萬元以下罰金。
未經許可，轉讓、出租或出借子彈者，處六月以上五年以下有期徒刑，併科新台幣三
百萬元以下罰金。
意圖供自己或他人犯罪之用，而犯前二項之罪者，處三年以上十年以下有期徒刑，併
科新台幣七百萬元以下罰金。
未經許可，持有、寄藏或意圖販賣而陳列子彈者，處五年以下有期徒刑，併科新台幣
三百萬元以下罰金。
第一項至第三項之未遂犯罰之。
附表
┌──┬──────────────┬──┬──────────────┐
│編號│物品名稱                    │數量│備註或性質                  │
├──┼──────────────┼──┼──────────────┤
│一  │砂輪機                      │一台│砂輪機未扣案。              │
│    │砂輪片                      │三片│被告所有供犯罪所用之物。    │
├──┼──────────────┼──┼──────────────┤
│二  │鑽頭                        │六支│被告所有供犯罪所用之物。    │
├──┼──────────────┼──┼──────────────┤
│三  │鉗子                        │一支│被告所有供犯罪所用之物。    │
├──┼──────────────┼──┼──────────────┤
│四  │游標卡尺                    │一支│被告所有供犯罪所用之物。    │
├──┼──────────────┼──┼──────────────┤
│五  │絞牙器                      │一支│被告所有供犯罪所用之物。    │
├──┼──────────────┼──┼──────────────┤
│六  │現代槍械百科                │一本│被告所有供犯罪所用之物。    │
├──┼──────────────┼──┼──────────────┤
│七  │改造手槍（槍枝管制編號一一○│一支│具殺傷力之違禁物。          │
│    │0000000，含彈匣）    │    │                            │
├──┼──────────────┼──┼──────────────┤
│八  │改造手槍（槍枝管制編號一一○│一支│具殺傷力之違禁物。          │
│    │0000000，含彈匣）    │    │                            │
├──┼──────────────┼──┼──────────────┤
│九  │改造手槍（槍枝管制編號一一○│一支│未具殺傷力，非屬違禁物，然係│
│    │0000000，含彈匣）    │    │被告所有供犯罪所用之物。    │
├──┼──────────────┼──┼──────────────┤
│十  │改造子彈（具有殺傷力）      │十一│已經鑑定機關射擊，僅餘不具殺│
│    │                            │顆  │傷力之彈殼，非屬違禁物，不予│
│    │                            │    │沒收。                      │
├──┼──────────────┼──┼──────────────┤
│十  │改造子彈（不具有殺傷力）    │二顆│無法擊發而不具殺傷力，非屬違│
│一  │                            │    │禁物，然係被告所有供犯罪所用│
│    │                            │    │之物。                      │
├──┼──────────────┼──┼──────────────┤
│十  │改造子彈（金屬空彈殼）      │七顆│土造金屬空彈殼，不具殺傷力，│
│二  │                            │    │非屬違禁物，然係被告所有供犯│
│    │                            │    │罪所用之物。                │
├──┼──────────────┼──┼──────────────┤
│十  │改造子彈（尚未製造完成）    │二顆│土造金屬彈殼加裝金屬彈頭，不│
│三  │                            │    │具底火、火藥而無殺傷力，非屬│
│    │                            │    │違禁物，然係被告所有供犯罪所│
│    │                            │    │用之物。                    │
├──┼──────────────┼──┼──────────────┤
│十  │工業用底火                  │八十│建築工業用彈，均具底火及火藥│
│四  │                            │顆  │，惟均不具金屬彈頭而皆無殺傷│
│    │                            │    │力，非屬違禁物，然係被告所有│
│    │                            │    │供犯罪所用之物。            │
├──┼──────────────┼──┼──────────────┤
│十  │槍管                        │一支│土造金屬槍管半成品，不具殺傷│
│五  │                            │    │力，然係內政部公告之槍枝主要│
│    │                            │    │組成零件，屬違禁物。        │
├──┼──────────────┼──┼──────────────┤
│十  │銅條                        │八條│被告所有供犯罪所用之物。    │
│六  │                            │    │                            │
├──┼──────────────┼──┼──────────────┤
│十  │彈簧                        │八條│被告所有供犯罪所用之物。    │
│七  │                            │    │                            │
└──┴──────────────┴──┴──────────────┘


司法院資訊處製作；財團法人民間司法改革基金會備份。
